Minutes et répertoires du notaire Pierre BOUCHER, 19 novembre 1700 - 24 novembre 1705 (étude XXI)
Archives nationales
Minutes et répertoires du notaire Pierre BOUCHER (étude XXI)
19 novembre 1700 - 24 novembre 1705
MC/ET/XXI/284 - MC/ET/XXI/295, MC/RE/XXI/4
Etude XXI; BOUCHER, Pierre
Archives nationales de France
Minutes et répertoires: la loi 2008-696 du 15 juillet 2008 relative aux archives a fixé à 75 ans à compter de la date de l'acte, ou à 25 ans à compter de la date du décès de l'intéressé si ce délai est plus bref, le délai de communication des minutes et répertoires des notaires; ce délai est porté à 100 ans à compter de la date de l'acte si le document se rapporte à un mineur (code du Patrimoine, articles L213-2, 4e d et 5e).
Autres documents de l'étude (dossiers de clients, comptabilité...): s'agissant d'archives privées, ces documents sont communicables selon les modalités fixées par le déposant ou le donateur.
Certains documents ne sont pas accessibles en raison de leur mauvais état de conservation.
Versement
Accès aux instruments de recherche de tous les notaires de l’étude XXI
Archives de l'étude XXI
- Minutes de Pierre BOUCHER, 5 janvier 1700 - 24 novembre 1705; MC/ET/XXI/284 - MC/ET/XXI/295
  - Minutes. 1700, 5 janvier - décembre, 5 janvier - décembre 1700; MC/ET/XXI/284
    Informations complémentaires:
    1700, 5 janvier à 11 novembre: actes passés par-devant Pierre Chuppin.
    1700, 19 novembre à 31 décembre: actes passés par-devant Pierre Boucher.
    Informations concernant le classement:
    Le niveau inférieur de description, quand il existe, correspond aux minutes d'actes. Toutes les minutes ne sont pas forcément décrites une à une. Les descriptions de ces minutes sont plus ou moins détaillées.
    - Délivrance de legs suite à la succession de Pierre Loir, orfèvre, à la veuve de Jean-Baptiste Loir, architecte entrepreneur des bâtiments du roi, demeurant quai de la Mégisserie., 20 novembre 1700; MC/ET/XXI/284
      Origine de l'information:
      Histoire de l'art, 1700-1750, études XIII à XXXIX (env. 7.500 actes), par Mireille Rambaud, 1966-1975 (fichier papier entièrement dématérialisé; voir contexte dans le Plan d’orientation général - Notaires de Paris, guides thématiques du Minutier).
      Date de révision: 2010
      Date de création de la notice: 2007
      délivrance de legs; Mégisserie (quai de la); Loir, Bernard Jean-Baptiste (?); Loir, Pierre; architecte; chef d'entreprise; orfèvre
    - CLERGÉ § Réquisition de dom Pierre ROUSSET religieux de l'ordre de Cluny nommé en l'abbaye de MARMOUTIER-lès-TOURS à l'égard de Jules Paul de LEONNE abbé commanditaire, au sujet du prieuré de Saint-Nicolas de Plohermel, devenu vacant, 10 décembre 1700; MC/ET/XXI/284
      Fichier dit 'général' XVIIe-XVIIIe siècles, par le personnel du Minutier, 1954-1999 ( fichier papier entièrement dématérialisé; voir contexte dans le Plan d’orientation général - Notaires de Paris, guides thématiques du Minutier).
      Date de révision: 2011-2012
      Date de création de la notice: 2010
      déclaration
    - BÉNÉDICTINES ANGLAISES § Quittance par BÉNÉDICTINES ANGLAISES Religieuses de Notre-Dame de Bonne espérance, dites du champ de l'Alouette., 18 décembre 1700; MC/ET/XXI/284
      quittance
    - MAITRISE § Transport de maîtrise de MARTIN Pierre, l'un des 200 barbiers et perruquiers à Paris à LAMBERT Nicolas, barbier, perruquier, baigneur étuviste, 18 décembre 1700; MC/ET/XXI/284
    - Belache (Nicolas) marchand tapissier rue Saint-André des Arts § quittance, 27 décembre 1700; MC/ET/XXI/284
      Artisans XVIIIe siècle, par M. Rambaud et C. Grodecki, 1956-1977 ( fichier papier entièrement dématérialisé; voir contexte dans le Plan d’orientation général - Notaires de Paris, guides thématiques du Minutier).
      quittance; Belache, Nicolas
  - Minutes. 1701, janvier - mai, janvier - mai 1701; MC/ET/XXI/285
    - Petit (Henri Etienne), marchand orfèvre joaillier, rue Neuve Saint-Louis § Bail à .., 12 janvier 1701; MC/ET/XXI/285
      bail; Petit, Henri Etienne
    - Lemaire (François) maître fondeur quai de l'Horloge § bail à .., 3 février 1701; MC/ET/XXI/285
      bail; Lemaire, François
    - Derson Duplessis (Edmé), marchand orfèvre joaillier, quai de l'Horloge § Mariage de .., 5 avril 1701; MC/ET/XXI/285
      contrat de mariage; Derson Duplessis, Edmé
    - Petit (Henri Etienne), marchand orfèvre joaillier, rue Saint-Louis § Mariage de la fille de .., 5 avril 1701; MC/ET/XXI/285
      contrat de mariage; Petit, Henri Etienne
    - Levesque (Pierre), marchand orfèvre joaillier, rue Saint-Dominique § Mariage de la fille de .., 15 avril 1701; MC/ET/XXI/285
      contrat de mariage; Levesque, Pierre
    - Petit (Henri Etienne), marchand orfèvre joaillier, rue Saint-Louis § Transport de bail, 21 avril 1701; MC/ET/XXI/285
      Petit, Henri Etienne
    - relieur et doreur (apprentissage) § Contrat pour 5 ans, entre François Charles Bottier, imprimeur, et Henri Delastre, maître relieur et doreur de livres, au profit de Gabriel François Bottier, âgé de 15 ans, fils de François Charles, Nourri, logé, blanchi de gros linge. Moyennant 100 livres, 8 mai 1701; MC/ET/XXI/285
    - Delastres (Henri) maître relieur et doreur de livres rue Saint-Jean de Beauvais § apprentissage, 8 mai 1701; MC/ET/XXI/285
      contrat d'apprentissage; Delastres, Henri
    - Hermange (Jean) dit Lafontaine entrepreneur de bâtiments grande rue du fg. Saint-Antoine § Compromis, 23 mai 1701; MC/ET/XXI/285
      Hermange, Jean
    - Jonbois (Pierre) maçon à Saint-Cloud § compromis, 23 mai 1701; MC/ET/XXI/285
      Jonbois, Pierre
  - Minutes. 1701, juin - juillet, juin - juillet 1701; MC/ET/XXI/286
    - Décharge de pièces concernant Philippe Vignon, peintre ordinaire du roi en son académie royale, demeurant rue Hautefeuille., 30 juin 1701; MC/ET/XXI/286
      décharge; Hautefeuille (rue); Vignon, Philippe; peintre
  - Minutes. 1701, août - décembre, août - décembre 1701; MC/ET/XXI/287
    - DUPURET (Antoine) Maître Serrurier § Bail ..; Obligation. même date., 11 août 1701; MC/ET/XXI/287
      obligation; bail; Dupuret, Antoine
    - THURIN (Jacques) Marchand Tapissier Rue Montmartre § Renonciation .., 11 août 1701; MC/ET/XXI/287
      Thurin, Jacques
    - Loir (Pierre), orfèvre, joaillier § Partage .., 22 août 1701; MC/ET/XXI/287
      partage; Loir, Pierre
    - Desgranges, orfèvre, de Monseigneur le Prince, quai de l'Horloge du Palais § Alloué .., 14 octobre 1701; MC/ET/XXI/287
      contrat de travail; Desgrangs, M.
    - Petit (Rémi Estienne), orfèvre joaillier, rue Saint-Louis § Alloué .., 14 octobre 1701; MC/ET/XXI/287
      contrat de travail; Petit, Rémi Estienne
    - ORFEVRE (Allouée) § mise en .. par PETIT (Henry Estienne) orfèvre de son fils Rodolphe PETIT, âgé de 14 ans chez DESGRANGES qui le loge nourri, couche moyennant 350 livres, 14 octobre 1701; MC/ET/XXI/287
    - Duformanoir (Antoine), orfèvre, Saint-Germain-en-Laye § Subdivision .., 10 novembre 1701; MC/ET/XXI/287
      partage; Duformanoir, Antoine
    - Stevenard (Nicolas), orfèvre, rue Sainte-Anne § Subdivision .., 10 novembre 1701; MC/ET/XXI/287
      partage; Stevenard, Nicolas
    - Reconnaissance par Guillaume Beusse à Etienne Legras pour une tapisserie de hautelisse, l'Histoire de Jephté., 24 novembre 1701; MC/ET/XXI/287
      reconnaissance; Beusse, Guillaume; Legras, Etienne
    - RENONT (Marin) Maçon; Rue du Paon. § Transaction .., 9 janvier 1702; MC/ET/XXI/287
      accord; Renont, Marin
  - Minutes. 1702, janvier - juin, janvier - juin 1702; MC/ET/XXI/288
    - TIPHÈNE (Philippe) Tapissier Rue de la Harpe § Bail .., 15 mars 1702; MC/ET/XXI/288
      bail; Tiphène, Philippe
    - TYPHENE (Philippe) Tapissier Rue de la Harpe § Transport .., 4 avril 1702; MC/ET/XXI/288
      Typhene, Philippe
    - MORIN (Estienne) Imprimeur en taille douce Grande rue Saint Jacques § Inventaire après décès de Estienne MORIN, 6 avril 1702; MC/ET/XXI/288
      inventaire; Morin, Estienne
    - MORIN (Estienne) Maître imprimeur en taille douce Grde Rue Saint-Jacques § Remariage de la veuve de Estienne MORIN, 23 avril 1702; MC/ET/XXI/288
      Morin, Estienne
    - COLLIN (Simon) Maître Imprimeur en taille douce Rue Saint Jacques § Mariage de Simon COLLIN, 25 avril 1702; MC/ET/XXI/288
      contrat de mariage; Collin, Simon
    - BOSSEUX (Louis) Marchand joaillier Rue de La Monnaie § Convention., 24 mai 1702; MC/ET/XXI/288
      Bosseux, Louis
    - Procuration concernant Laurent Hurlot, maître peintre, demeurant quai de Gesvres., 9 juin 1702; MC/ET/XXI/288
      procuration; Gesvres (quai de); Hurlot, Laurent; peintre
    - HURLOT (Laurent), Maître peintre, quai de Gesvres § Procuration .., 9 juin 1702; MC/ET/XXI/288
      procuration; Hurlot, Laurent
    - LESUR (Jean) Maître serrurier Rue des Nonains d'Hyères § Quittance .., 9 juin 1702; MC/ET/XXI/288
      quittance; Lesur, Jean
    - MAILLET (Philippe) Maître maçon Rue Bourg Tibourg § Quittance .., 9 juin 1702; MC/ET/XXI/288
      quittance; Maillet, Philippe
    - Inventaire après décès de François Dron, prêtre, chanoine de Saint-Thomas-du-Louvre, comportant une liste de tableaux sans noms d'auteurs, dont une copie de Raphaël., 26 juin 1702; MC/ET/XXI/288
      inventaire après décès; Dron, François; prêtre
  - Minutes. 1702, juillet - décembre, juillet - décembre 1702; MC/ET/XXI/289
    - COMMANDERIE (chevru) Baillage de Meaux § Bail à ferme de Chevru COMMANDERIE avec ses droits par Alexandre François de HAUDESSENS d'ESCLUSEAULX, commandeur et seigneur de Chevru, agent général de l'ordre de Saint-Jean de Jérusalem en France et chancelier au grand prieuré de France, 20 novembre 1699; MC/ET/XXI/289
      bail; Chevru (Seine-et-Marne)
    - AUBRY (Jean) Graveur en taille douce Cloître Saint-Thomas du Louvre § Constitution .., 15 juillet 1702; MC/ET/XXI/289
      constitution de rente; Aubry, Jean
    - Devis et marché des ouvrages de maçonnerie pour la reconstruction d'un corps de logis dans une maison sise rue Saint-Antoine, par Charles Lemoyne, architecte et entrepreneur de bâtiments, demeurant rue de la Parcheminerie., 19 juillet 1702; MC/ET/XXI/289
      devis; marché; Parcheminerie (rue de la); Saint-Antoine (rue); Lemoyne, Charles; architecte; chef d'entreprise
    - LEMOUNE (Charles) Maître maçon. Rue de la Parcheminerie § Devis et Marche passé par .. dans l'acte il est aussi Architecte entrepreneur, 19 juillet 1702; MC/ET/XXI/289
      devis; marché; Lemoune, Charles
    - Renonciation concernant Laurent Hurlot, maître peintre, demeurant quai de Gesvres., 19 juillet 1702; MC/ET/XXI/289
      renonciation; Gesvres (quai de); Hurlot, Laurent; peintre
    - Bail concernant Sylvain Bonnet, peintre ordinaire de feu SAR le duc d'Orléans., 30 juillet 1702; MC/ET/XXI/289
      bail; Bonnet, Sylvain; peintre
    - FRION (Louis) Maître sculpteur - § Renonciation .., 19 septembre 1702; MC/ET/XXI/289
      Frion, Louis
    - HURLOT (Laurent), Maître peintre, quai de Gesvres § Renonciation .., 19 septembre 1702; MC/ET/XXI/289
      Hurlot, Laurent
    - RIANCOURT (Jacques de) Marchand joaillier quai de l'Ecole § Transport, 13 octobre 1702; MC/ET/XXI/289
      Riancourt, Jacques de
    - RUELLE dit La FERTÉ (Jean), Maître peintre, Pont au Change § Bail .., 17 octobre 1702; MC/ET/XXI/289
      bail; Ruelle dit la Ferté, Jean
    - Procuration rapportée. Claude Mulard. Maître à danser. Rue de la Heaumerie., 3 novembre 1702; MC/ET/XXI/289
      Musique XVIIIe siècle, danseurs (1.088 actes), par Madeleine Jurgens, Mireille Rambaud, Valérie Brousselle, 1963, 1984-1996. Le fichier a été traité pour la partie 'danseurs'.(fichier papier entièrement dématérialisé; voir contexte dans le Plan d’orientation général - Notaires de Paris, guides thématiques du Minutier).
      Date de création de la notice: 2005
      procuration; Heaumerie (rue de la); Mulard, Claude; enseignant; danseur
    - GOBILLARD (Louis) Maître maçon Rue de la Perle § Transport de rente .., 17 novembre 1702; MC/ET/XXI/289
      transport de droits; Gobillard, Louis
    - Mise en alloué par Claude MULARD, maître de danse, rue de la Heaumerie, de Pierre de MONTREUIL de la CHAPELLE, pour un an, avec Jean-Baptiste CHAILLOU, marchand bourgeois de Paris, moyennant 100 lt., 19 novembre 1702; MC/ET/XXI/289
      contrat d'apprentissage; Heaumerie (rue de la); Mulard, Claude; Montreuil de la Chapelle, Pierre de; Chaillou, Jean Baptiste; danseur; enseignant; commerçant
    - FASQUELLE (Louis) Maître graveur Rue Philipo/t/ § Transport de partage .., 26 novembre 1702; MC/ET/XXI/289
      partage; Fasquelle, Louis
  - Minutes. 1703, janvier - juin, janvier - juin 1703; MC/ET/XXI/290
    - FAURE (Pierre) Maître tapissier Rue des Marmousets § quittance .., 15 février 1703; MC/ET/XXI/290
      quittance; Faure, Pierre
    - Compromis concernant Pierre Lemaistre, entrepreneur des bâtiments du roi., 30 mars 1703; MC/ET/XXI/290
      accord; Lemaistre, Pierre; chef d'entreprise
    - CAREL (Nicolas) Maître maçon Rue Neuve Saint Martin § Compromis .., 30 mars 1703; MC/ET/XXI/290
      Carel, Nicolas
    - MEUSNIER (Jean) entrepreneur du bâtiments Rue des Tournelles § Compromis .., 30 mars 1703; MC/ET/XXI/290
      Meusnier, Jean
    - FRION (Louis) Maître Sculpteur § Renonciation par la fille de .., 22 avril 1703; MC/ET/XXI/290
    - Procuration concernant Toussaint Fortan, maître peintre., 24 mai 1703; MC/ET/XXI/290
      procuration; Fortan, Toussaint; peintre
    - FORTAN (Joseph-Lambert) Maître sculpteur Rue du Martroy § Procuration .., 24 mai 1703; MC/ET/XXI/290
      procuration; Fortan, Joseph-Lambert
    - Fortan (Claude Georges), maître peintre, quai des Orfèvres § Procuration., 24 mai 1703; MC/ET/XXI/290
      procuration; Fortan, Claude Georges
    - Fortan (Toussaint), maître peintre § Procuration., 24 mai 1703; MC/ET/XXI/290
      procuration; Fortan, Toussaint
  - Minutes. 1703, juillet - décembre, juillet - décembre 1703; MC/ET/XXI/291
    - FAURE (Pierre) Maître tapissier Rue du Chenet § Constitution de rente .., 17 août 1703; MC/ET/XXI/291
      constitution de rente; Faure, Pierre
    - HURLOT (Laurent), Maître peintre, Quai de Gesvres § Inventaire après décès de Frion (Louis), 26 août 1703; MC/ET/XXI/291
      inventaire; Hurlot, Laurent; Frion, Louis
    - Inventaire après décès de Louis Frion, maître sculpteur., 28 août 1703; MC/ET/XXI/291
      inventaire après décès; Frion, Louis; sculpteur
    - Roussel (Pierre), marchand orfèvre, cloître Saint-Honoré § Procuration .., 3 septembre 1703; MC/ET/XXI/291
      procuration; Roussel, Pierre
    - JAMOIS (Jean) Maçon Place Maubert § Devis des ouvrages de maçonnerie Ede .. passé par .., 13 septembre 1703; MC/ET/XXI/291
      devis; Jamois, Jean
    - TIPHAINE (Philippe) Marchand Tapissier Rue de la Harpe § Transport de Bail .., 3 octobre 1703; MC/ET/XXI/291
      bail; Tiphaine, Philippe
    - PLANIER (Jean) Maître maçon Rue des Francs Bourgeois § Obligation rapportée .., 25 novembre 1703; MC/ET/XXI/291
      obligation; Planier, Jean
    - RICHARD (Jean) Architecte Rue de Furstemberg § Bail .., 29 novembre 1703; MC/ET/XXI/291
      bail; Richard, Jean
    - Partage par la veuve de Antoine Barbay, architecte et ingénieur du roi., 18 décembre 1703; MC/ET/XXI/291
      partage; Barbay, Antoine; architecte; ingénieur
  - Minutes. 1704, janvier - juin, janvier - juin 1704; MC/ET/XXI/292
    - LALOUETTE (Louis) Marchand Tapissier Rue des Lavandiers § Rétrocession .., 21 juin 1701; MC/ET/XXI/292
      Lalouette, Louis
    - Cousinet (René), orfèvre joaillier, quai des orfèvres § Licitation et partage .., 2 juillet 1701; MC/ET/XXI/292
      acte de vente; partage; Cousinet, René
    - BEZÉ (Nicolas Victor) Sculpteur Paroisse Saint-Germain la Vieil § Donation .., 7 juillet 1701; MC/ET/XXI/292
      donation; Bezé, Nicolas Victor
    - DAUBÉ (Jean) Maître menuisier Rue de la Calandre § Mariage de la veuve de .., 13 juillet 1701; MC/ET/XXI/292
      contrat de mariage; Daubé, Jean
    - DAVID (René) menuisier; Rue Boulet § Mariage de .., 13 juillet 1701; MC/ET/XXI/292
      contrat de mariage; David, René
    - VAUTRAIN (Nicolas) Maître maçon Rue de Poitou § Testament .., 25 juillet 1701; MC/ET/XXI/292
      testament; Vautrain, Nicolas
    - BERGE (Jean Jacques) Maître peintre Pont au Change § Mariage de .., 20 janvier 1704; MC/ET/XXI/292
      contrat de mariage; Berge, Jean Jacques
    - AUGÉ (Estienne) Maître maçon Rue de Buci. § Mariage de la fille de .., 24 février 1704; MC/ET/XXI/292
      contrat de mariage; Augé, Estienne
    - ROBERT (Marin) Marchand joaillier Rue Neuve du Palais § Bail .., 5 avril 1704; MC/ET/XXI/292
      bail; Robert, Marin
    - Reconnaissance et transport par la veuve de Antoine Barbé, architecte et ingénieur du roi, demeurant rue Traversine., 10 avril 1704; MC/ET/XXI/292
      reconnaissance; cession; Traversine (rue); Barbé, Antoine; architecte; ingénieur
    - COIFRELE (François) COEFFREL Coiffrel menuisier faubourg Saint-Antoine § Mariage de .., 19 avril 1704; MC/ET/XXI/292
      contrat de mariage; Coifrele, François
    - FAURE (Pierre) Maître tapissier Rue des Marmousets § Constitution de rente .., 21 avril 1704; MC/ET/XXI/292
    - DELAISTRE (Jean Jacques) Maître fondeur Rue de la Pelleterie § Désistement -, 16 mai 1704; MC/ET/XXI/292
      Delaistre, Jean Jacques
    - COEFFREL ? COYFRELE ? (François) menuisier Faubourg Saint Antoine § Mariage de .. (2e contrat), 1er juin 1704; MC/ET/XXI/292
      contrat de mariage; Coeffrel Coyerele, François
    - LE TAILLEUR de BONCOURT (Elie) Maître maçon; Rue du Haut Moulin § Mainlevée .., 10 juin 1704; MC/ET/XXI/292
      Le Tailleur de Boncourt, Elie
    - RUELLE de la FERTE (Jean), Maître peintre, Pont au Change § Convention .., 10 juin 1704; MC/ET/XXI/292
      Ruelle de la Ferte, Jean
  - Minutes. 1704, juillet - décembre, juillet - décembre 1704; MC/ET/XXI/293
    - Duguernier (Louis), orfèvre joaillier, place Dauphine § Obligation .., 6 août 1703; MC/ET/XXI/293
      obligation; Duguernier, Louis
    - PESNE (Pierre) Maître horloger; Rue Mazarine § Consentement .., 17 juillet 1704; MC/ET/XXI/293
      Pesne, Pierre
    - BOURGOIN (Guillaume) menuisier § Contrat entre BONTEMPS et ses créanciers, 23 juillet 1704; MC/ET/XXI/293
      Bourgoin, Guillaume
    - Dolleron, peintre § Contrat entre Bontemps et ses créanciers., 23 juillet 1704; MC/ET/XXI/293
      contrat; Dolleron (M.); Bontemps (M.)
    - Silvestre (M.), menuisier § Contrat entre Bontemps et ses Créanciers, 23 juillet 1704; MC/ET/XXI/293
      contrat; Silvestre, M.
    - ROLLET Serrurier Versailles § Contrat entre Bontemp et ses créanciers, 23 juillet 1704; MC/ET/XXI/293
    - BIENASSÉ Maître Serrurier § Contrat entre BONTEMPS et ses Créanciers, 23 juillet 1704; MC/ET/XXI/293
    - DANO (Pierre) Maître brodeur § Pont au change, 3 septembre 1704; MC/ET/XXI/293
      Dano, Pierre
    - BRODEUR (apprentissage de) § Mise en .. par MANSION (André) de sa fille Angelique âgé de 16 ans pour 4 ans chez DANO (Pierre) qui la nourri, loge, couche moyennant 45 livres, 3 septembre 1704; MC/ET/XXI/293
    - MANSION (André) Maître brodeur Pont du charge § Mise en apprentissage de la fille de .., 3 septembre 1704; MC/ET/XXI/293
      contrat d'apprentissage; Mansion, André
    - LERAT (François) joaillier Rue de la Barillerie § Quittance, 7 septembre 1704; MC/ET/XXI/293
      quittance; Lerat, François
    - DUBOIS (Jean) Maître doreur Rue de la Calandre § Mise en apprentissage par .., 7 novembre 1704; MC/ET/XXI/293
      contrat d'apprentissage; Dubois, Jean
    - GILBERT (Jean) joaillier quai Pelletier § Vente d'office .., 4 décembre 1704; MC/ET/XXI/293
      acte de vente; Gilbert, Jean
    - PORTIER (Antoine) Maître émailleur § Mariage du fils de .., 25 juillet 1705; MC/ET/XXI/293
      contrat de mariage; Portier, Antoine
    - PORTIER (Jacques) Maître émailleur Rue Montorgueil § Mariage de .., 25 juillet 1705; MC/ET/XXI/293
      contrat de mariage; Portier, Jacques
    - LABRI Serrurier § Contrat entre BONTEMPS et ses créanciers, 23 juillet 1707; MC/ET/XXI/293
  - Minutes. 1705, janvier - juin, janvier - juin 1705; MC/ET/XXI/294
    - Laget (Pierre), orfèvre, rue Saint-Louis-en-l'Isle § Bail par .., 13 janvier 1705; MC/ET/XXI/294
      bail; Laget, Pierre
    - CARTRY (Louis) Maître Serrurier § Quittance .., 31 janvier 1705; MC/ET/XXI/294
      quittance; Cartry, Louis
    - Ledoux (Guillaume), maître orfèvre, place Dauphine § Alloué chez .., 1er février 1705; MC/ET/XXI/294
      contrat de travail; Ledoux, Guillaume
    - Quinet (Grevy), marchand orfèvre joaillier, rue de la Fromagerie § Alloué .., 1er février 1705; MC/ET/XXI/294
      contrat de travail; Quinet, Grevy
    - ORFEVRE (Alloué de) § .. de QUINET (Henri) âgé de 10 ans chez LEDOUX (Guillaume) qui le nourri, loge blanchi moyennant 200 livres., 1er février 1705; MC/ET/XXI/294
    - LETELLIER (André) Graveur Rue Saint André des Arts § Mariage de .., 3 février 1705; MC/ET/XXI/294
      contrat de mariage; Letellier, André
    - BIONNART (Jean) Maître évantailliste § Inventaire .., 4 février 1705; MC/ET/XXI/294
      inventaire; Bionnart, Jean
    - LOMBARD (Louis), Maître peintre, Rue Saint Antoine § Inventaire après décès de la femme de, 4 février 1705; MC/ET/XXI/294
      inventaire; Lombard, Louis
    - SOUTY (Louis) Maître Serrurier Rue de Bourbon § Mise en apprentissage chez .., 13 février 1705; MC/ET/XXI/294
      contrat d'apprentissage; Souty, Louis
    - SERRURIER (apprentissage de) § Mise en .. de DELLOT (Louis) âgé de 25 ans pour 5 ans chez SOUTY (Louis) qui le nourri loge, couche moyennant 150 livres., 13 février 1705; MC/ET/XXI/294
      contrat d'apprentissage
    - LANGLOIS (Nicolas François) Marchand Tapissier Rue de la Parcheminerie § Inventaire après décès de la femme de .., 17 mars 1705; MC/ET/XXI/294
      inventaire; Langlois, Nicolas François
    - Laget (Pierre), marchand orfèvre, rue Saint-Louis-en-l'Isle § Convention .., 5 mai 1705; MC/ET/XXI/294
      convention; Laget, Pierre
    - Tarnier (Thomas), orfèvre joaillier § Convention .., 5 mai 1705; MC/ET/XXI/294
      convention; Tarnier, Thomas
    - Donation concernant Georges Charmitton, peintre ordinaire du roi en son académie, demeurant rue Saint-Anne., 9 mai 1705; MC/ET/XXI/294
      donation; Sainte-Anne (rue); Charmitton, Georges; peintre
    - Loir (Pierre), orfèvre § Convention et Constitution .., 11 mai 1705; MC/ET/XXI/294
      convention; constitution de rente; Loir, Pierre
    - Lebarbier (Jean-Baptiste), marchand orfèvre joaillier, rue des Gravilliers § Convention et constitution, 11 mai 1705; MC/ET/XXI/294
      constitution de rente; Lebarbier, Jean-Baptiste
    - ROUSSEAU (André) Horloger; Rue de Pierre § Mariage du fils de .., 15 mai 1705; MC/ET/XXI/294
      contrat de mariage; Rousseau, André
    - ROUSSEAU (Pierre) Maître horloger-; Rue de Seine § Mariage de .., 15 mai 1705; MC/ET/XXI/294
      contrat de mariage; Rousseau, Pierre
    - Inventaire après décès de la femme de Eusèbe Delaurière, avocat, dont la bibliothèque., 16 juin 1705; MC/ET/XXI/294
      Fichier Bibliothèques XVIe-XVIIIe siècles, par Claire Béchu, Marie-Antoinette Fleury, Madeleine Jurgens, Xenia Pamfilova, 1953-1996 (fichier papier entièrement dématérialisé; voir contexte dans le Plan d’orientation général - Notaires de Paris, guides thématiques du Minutier).
      Date de création de la notice: 2012
      inventaire après décès; Delaurière, Eusèbe; avocat
  - Minutes. 1705, juillet - 24 novembre, juillet - 24 novembre 1705; MC/ET/XXI/295
    - COLLIN (Claude) Maître menuisier Rue de la Harpe § Transport de droits successifs .., 6 juillet 1705; MC/ET/XXI/295
      transport de droits; Collin, Claude
    - DAVID (René) Menuisier; Collège de Boncour § Transport de droits successifs .., 6 juillet 1705; MC/ET/XXI/295
      transport de droits; David, René
    - DUCLOS (Simon) Maître Serrurier § Désistement., 10 juillet 1705; MC/ET/XXI/295
      Duclos, Simon